【裁判字號】    92,上訴,92
【裁判日期】    920312
【裁判案由】    殺人未遂
【裁判全文】
臺灣高等法院臺南分院刑事判決          九十二年度上訴字第九二號        潛
      上  訴  人
      即  被  告  乙  ○  ○
      指定辯護人  本院公設辯護人  丙  ○  ○
右列上訴人因殺人未遂案件，不服臺灣臺南地方法院九十一年度訴字第一一一九號中
華民國九十一年十二月三日第一審判決（起訴案號：臺灣臺南地方法院檢察署九十一
年度偵緝字第八二六號），提起上訴，本院判決如左：
      主      文
上訴駁回。
      事      實
一、乙○○與甲○○偕同友人，於民國（下同）九十一年二月八日凌晨，至台南市安
    平區○○○街四二號漢宮ＫＴＶ六○三包廂飲酒作樂，於同日凌晨五時許，二人
    因付帳糾紛發生爭執，乙○○竟心生不滿，頓萌殺機，基於殺人之犯意，手持水
    果刀朝甲○○胸部、背部等身體重要部位猛刺，並叫喊要讓你死等語，致甲○○
    受有左前胸二處撕裂傷各一．五公分、右腋下一公分及二公分撕裂傷、背部二處
    撕裂傷各二．五公分及一．五公分，其中刺入胸部一刀，造成胸部穿刺傷併發左
    側血氣胸、血流如注，仍不加以施救，畏罪逃離現場。旋由在場劉春良請ＫＴＶ
    內服務人員呼叫救護車，將甲○○送往醫院急救，始倖免於難。
二、案經甲○○訴由台南市警察局第四分局報告臺灣臺南地方法院檢察署檢察官偵查
    起訴。
      理      由
一、訊據上訴人即被告乙○○固坦承有持刀殺傷被害人甲○○等情，惟矢口否認有殺
    人犯行，辯稱：伊沒有故意要殺他，僅要教訓他一下；因當天甲○○依仗其警察
    身分要伊請其喝酒，嗣因被害人辱罵穢語，始發生爭執云云。
二、前揭被告持水果刀刺殺被害人甲○○之事實，業據被害人甲○○於警訊、原審偵
    審中及本院審理時指訴綦詳，且於原審審理時指稱：被告殺伊時一直辱罵穢語，
    並說要讓伊死，直到血冒出，乙○○才停手等語，核與在場目擊證人劉春良於警
    訊時與偵查中所證述情節相符，被告亦坦承有持刀殺傷被害人甲○○等情，而被
    害人受有左前胸二處撕裂傷各一．五公分、右腋下一公分及二公分撕裂傷、背部
    二處撕裂傷各二．五公分及一．五公分等重大傷勢，其中一刀造成胸部穿刺傷併
    發左側氣血胸，有國立成功大學醫學院附設醫院診斷證明書二紙附卷可稽。按胸
    部為身體重要部位，維持生命重要機能之臟器如心臟、肺臟均集中於胸部，如持
    刀深刺，具有足以致人於死之危險，乃眾所週知之事。被告持尖銳水果刀朝被害
    人左胸部致命部位猛刺，致被害人左前胸二處撕裂傷，胸部穿刺傷併發左側血氣
    胸，且於殺人當場叫喊要讓被害人死亡，則被告於持水果刀刺向告訴人時，主觀
    上應係出於殺人之犯意至明；再參以被告持刀連續猛刺被害人六刀，為被害人於
    警訊供述在卷，依卷附診斷證明書所示，被害人受有左前胸二處撕裂傷各一．五
    公分、右腋下一公分及二公分撕裂傷、背部二處撕裂傷各二．五公分及一．五公
    分，亦係六刀，造成被害人胸部穿刺傷併發左側氣血胸，並於見被害人流血如注
    始停手，然後畏罪潛逃，經劉春良請ＫＴＶ內服務人員呼叫救護車，將之送醫院
    急救，為劉春良證述在卷，足見被告欲置被害人於死亡，被告自難辭殺人罪行。
    被告前開所辯，顯係事後卸責之詞，委無可採。本件事證明確，被告犯行堪以認
    定。
三、核被告所為，係犯刑法第二百七十一條第二項、第一項殺人未遂罪。被告已著手
    於犯罪行為之實施，惟尚未發生犯罪結果，其行為仍止於未遂階段，爰依刑法第
    二十六條前段規定，按既遂犯之刑度減輕其刑。原審審酌被告犯罪之動機、目的
    、手段等一切情狀，適用刑法第二百七十一條第一項、第二項、第二十六條，量
    處有期徒刑伍年。至於被告所持以行兇水果刀，雖屬供犯罪所用之物，然被告供
    稱該水果刀非其所有之物，且未經扣案，已明不予宣告沒收。本院經核原判決
    認事用法，均無不合，量刑亦屬妥適。被告上訴意旨，否認犯罪，並指摘原判決
    不當，為無理由，應予駁回。
四、據上論斷，應依刑事訴訟法第三百六十八條，判決如主文。
本案經檢察官曾顯智到庭執行職務。
中  華  民  國      九十二      年        三        月      十二        日
                                臺灣高等法院臺南分院刑事第一庭
                                    審判長法官  茆    臺    雲
                                          法官  李    文    福
                                          法官  蔡    長    林
右正本證明與原本無異。
如不服本判決，應於判決送達後十日內向本院提出上訴狀，其未敘述理由者並應於提
出上訴狀後十日內向本院補提理由書（應附繕本）。
                  法院書記官  李    培    薇
中  華  民  國      九十二      年        三        月      十三        日
附錄本案論罪科刑法條全文：
刑法第二百七十一條第一項、第二項：
  殺人者，處死刑、無期徒刑或十年以上有期徒刑。
  前項之未遂犯罰之。


司法院資訊處製作；財團法人民間司法改革基金會備份。
